【裁判字號】    97,訴,1524
【裁判日期】    971211
【裁判案由】    違反毒品危害防制條例
【裁判全文】
臺灣屏東地方法院刑事判決              97年度訴字第1524號
公  訴  人  臺灣屏東地方法院檢察署檢察官
被      告  甲○○
上列被告因違反毒品危害防制條例案件，經檢察官提起公訴（97
年度毒偵字第2083號），嗣被告於本院準備程序進行中先就被訴
事實為有罪之陳述，本院告知被告簡式審判程序之旨，並聽取當
事人之意見後，裁定改由受命法官獨任依簡式審判程序審理，判
決如下：
    主  文
甲○○施用第一級毒品，處有期徒刑玖月。扣案殘留有第一級毒
品海洛因之注射針筒貳支，均沒收銷燬之。
    事  實
一、甲○○前因施用毒品案件，經本院以97年度毒聲字第108 號
    裁定送觀察、勒戒後，經評定無繼續施用毒品之傾向，於民
    國97年5 月9 日釋放出所，並經臺灣屏東地方法院檢察署檢
    察官於同日以97年度毒偵字第573 號為不起訴處分確定；又
    於97年7 月19日、同年月25日施用第一級毒品海洛因各1 次
    ，經檢察官提起公訴，經本院以97年度訴字第1427號案件各
    判決有期徒刑7 月，應執行有期徒刑1 年（未構成累犯）。
    詎仍未戒絕毒品，於前開觀察、勒戒執行完畢釋放後5 年內
    ，明知海洛因經公告列為毒品危害防制條例第2 條第2 項第
    1 款之第一級毒品，不得非法持有、施用，基於施用第一級
    毒品海洛因之犯意，於97年9 月18日上午11時許，在其位於
    屏東縣潮州鎮○○里○○路25巷3 號之住處內，以將海洛因
    置入注射針筒內摻水稀釋後，注射雙手手臂血管之方式，施
    用第一級毒品海洛因1 次；嗣於97年9 月20日下午4 時50分
    許，其因毒癮發作，倒臥在屏東縣潮州鎮潮和國小後方之平
    交道旁，警方獲報前往現場後，見狀懷疑其係毒癮發作，另
    發現其手臂上留有針筒注射之痕跡，並當場查獲其用以施用
    第一級毒品海洛因之注射針筒2 支，乃徵得其同意採集其尿
    液檢體送檢驗，結果呈嗎啡陽性反應，而查知上情。
二、案經屏東縣警察局潮州分局報告臺灣屏東地方法院檢察署檢
    察官偵查起訴。
    理  由
一、本案被告甲○○犯違反毒品危害防制條例案件，並非法定刑
    為死刑、無期徒刑或最輕本刑3 年以上有期徒刑之罪，亦非
    高等法院管轄第一審之案件，而被告於本院準備程序中就被
    訴事實為有罪之陳述，本院合議庭乃裁定由受命法官獨任進
    行簡式審判程序。又簡式審判程序之證據調查，依刑事訴訟
    法第273 條之2 規定，不受同法第159 條第1 項審判外陳述
    排除之限制，再被告對於卷內之各項證據，亦不爭執證據能
    力，故卷內所列之各項證據，自得作為證據，先予敘明。
二、上揭事實，業據被告坦承不諱，其為警所採集之尿液檢體，
    經送請臺灣檢驗科技股份有限公司以酵素免疫分析法及氣相
    層析質譜儀法檢驗，結果呈嗎啡陽性反應，有該公司97年10
    月6 日KＺ000000000000號濫用藥物尿液檢驗報告及尿液採證
    編號姓名對照表各1 份在卷足憑（見警卷第14頁、偵卷第16
    頁），另扣案之注射針筒2 支，經屏東縣警察局潮州分局警
    員以臺灣尖端先進生技醫藥股份有限公司毒品簡易快速篩檢
    試劑檢驗結果，其內殘留液體均含有第一級毒品海洛因成分
    ，有毒品初步檢驗報告單及檢驗相片各2 份存卷可查（見警
    卷第15頁、本院卷第53、54頁），堪認應係被告用以施用海
    洛因之工具無訛，此外復有扣押筆錄、扣押物品目錄表、查
    獲現場相片等在卷可佐（見警卷第11至13、17至20頁），被
    告自白顯與事實相符。次查被告前因施用毒品案件，經本院
    以97年度毒聲字第108 號裁定送觀察、勒戒後，經評定無繼
    續施用毒品之傾向，於97年5 月9 日釋放出所，並經臺灣屏
    東地方法院檢察之事實，有臺灣屏東地方法院檢察署刑案資
    料查註紀錄表、臺灣高等法院被告全國前案紀錄表各1 份在
    卷可按，是被告於觀察勒戒執行完畢釋放後5 年內，再犯本
    件施用毒品犯行，事證明確，應予依法論科。
三、查海洛因係屬毒品危害防制條例第2 條第2 項第1 款所規定
    之第一級毒品，是核被告所為，係犯毒品危害防制條例第10
    條第1 項之施用第一級毒品罪。被告持有毒品復進而施用，
    其持有毒品之低度行為，為施用毒品之高度行為所吸收，不
    另論罪。爰審酌被告施用毒品，足以戕害其身心，滋生其他
    犯罪，且甫於97年7 月19日、同年月25日施用第一級毒品海
    洛因各1 次為警查獲（嗣經檢察官提起公訴，由本院以97年
    度訴字第1427號案件判決在案），有臺灣屏東地方法院檢察
    署刑案資料查註紀錄表、臺灣高等法院被告前案紀錄表各1
    份在卷可按，仍不知警惕、再犯本案，惟念其犯後坦承犯行
    ，且施用毒品行為於本質上係屬自我戕害行為，反社會性之
    程度應屬較低，素行尚可等一切情狀，量處如主文所示之刑
    。
四、末扣案之注射針筒2 支，經鑑定結果，其內殘留之液體確均
    含有海洛因成分，業如前述，是該些注射針筒既已與海洛因
    毒品難以析離，均應依毒品危害防制條例第18條第1 項前段
    之規定，宣告沒收銷燬之。
據上論斷，應依刑事訴訟法第273 條之1 第1 項、第299 條第1
項前段，毒品危害防制條例第10條第1 項、第18條第1 項前段，
刑法第11條，判決如主文。
本案經檢察官李侑姿到庭執行職務。
中    華    民    國    97    年    12    月    11    日
                  刑事第五庭  法  官  陳秀慧
以上正本證明與原本無異。
如不服本判決應於收受判決後10日內向本院提出上訴書狀，並應
敘述具體理由；其未敘述上訴理由者，應於上訴期間屆滿後20日
內向本院補提理由書（均須按他造當事人之人數附繕本）「切勿
逕送上級法院」。
中    華    民    國    97    年    12    月    11    日
                              書記官  溫訓暖
附錄本判決論罪科刑法條：
毒品危害防制條例第10條第1項：
施用第一級毒品者，處6月以上5年以下有期徒刑。


司法院資訊處製作；財團法人民間司法改革基金會備份。
